臺灣桃園地方法院刑事判決　　　　　　　96年度訴字第1247號
公　訴　人　臺灣桃園地方法院檢察署檢察官
被　　　告　甲○○
上列被告因偽造文書等案件，經檢察官提起公訴（96度偵字第83
79號），因被告於準備程序中自白犯罪，經本院合議庭裁定本件
改由受命法官獨任進行簡式審判程序，茲判決如下：
    主  文
甲○○犯如附表一所示之六罪，各處如附表一所示之刑。應執行
有期徒刑伍月，如易科罰金，以新臺幣壹仟元折算壹日。緩刑貳
年。甲○○應履行如附件所示甲○○與乙○○於民國九十六年七
月四日成立之和解筆錄條款。如附表二所示消費簽帳單特約商店
存根聯上偽造之「乙○○」簽名共伍枚，均沒收之。
    事  實
一、甲○○於民國96年2 月13日下午2 時許，在桃園縣龜山鄉○
    ○街5 號華碩電腦公司內，見同事乙○○之置物櫃未上鎖，
    竟意圖為自己不法所有，徒手竊取乙○○所有置於該置物櫃
    之皮包內中國信託商業銀行000000000000000 號信用卡1 張
    ，得手後，立即逃逸。
二、甲○○取得前開信用卡後，旋基於意圖為自己不法所有及行
    使偽造私文書之犯意，於附表二所示之時、地，向如附表二
    所示之特約商店，持乙○○所有之上開信用卡，假冒乙○○
    之名義刷卡消費，並在信用卡消費簽帳單（1 式2 聯，僅特
    約商店存根聯需簽名，無複寫）上偽造「乙○○」之簽名各
    1 枚，用以表示係乙○○確認交易標的與金額及向發卡銀行
    之特約商店消費之意，並作為該特約商店經由收單銀行向發
    卡銀行請款之用，且將偽造完成簽帳單中之特約商店存根聯
    交付各該特約商店之人員，而行使上開偽造私文書，致使各
    該特約商店人員誤認係乙○○本人消費，陷於錯誤，而交付
    如附表二所示價值之物品（各次消費之時間、地點、金額均
    詳如附表二所示）予甲○○，足以生損害於信用卡所有人乙
    ○○、發卡銀行之利益及各該特約商店確認持卡人身分之正
    確。
二、案經桃園縣政府警察局桃園分局報請臺灣桃園地方法院檢察
    署檢察官偵查起訴。
    理  由
一、按除被告所犯為死刑、無期徒刑、最輕本刑為三年以上有期
    徒刑之罪或高等法院管轄第一審案件者外，於第一次審判期
    日前之準備程序進行中，被告先就被訴事實為有罪之陳述時
    ，審判長得告知被告簡式審判程序之旨，並聽取當事人、代
    理人、辯護人及輔佐人之意見後，裁定進行簡式審判程序，
    刑事訴訟法第273 條之1 第1 項定有明文。經核本件被告甲
    ○○所犯係死刑、無期徒刑、最輕本刑為三年以上有期徒刑
    以外之罪，其於準備程序中就被訴事實為有罪之陳述，經法
    官告知簡式審判程序之旨，並聽取公訴人、被告之意見後，
    本院爰依首揭規定，合議裁定由受命法官獨任進行簡式審判
    程序，合先敘明。
二、上開犯罪事實，業據被告甲○○於警詢、偵查及本院審理中
    坦承不諱，並有告訴人乙○○於警詢中指訴歷歷，且有證人
    即店員周甘妃及蕭玉珍於警詢中證述明確，復有翻拍照片4
    張及信用卡消費簽帳單之特約商店存根聯影本5 張附卷可佐
    ，足認被告自白與事實相符，事證明確，犯行洵堪認定。
三、按「簽帳單」係持卡人所簽署，用以證明所消費之金額，並
    同意依照信用卡使用規定，一經使用或訂購物品，均應按所
    示之全部金額，付款予發卡銀行之文書，屬於持卡人所製作
    之私文書，最高法院91年度台上字第4531號判決意旨可資參
    照。核被告甲○○所為，就竊取被害人乙○○信用卡部分，
    係犯刑法第320 條第1 項之竊盜罪，就附表二所示之5 次盜
    刷乙○○信用卡購買財物部分，各係犯刑法第216 條、第21
    0 條之行使偽造私文書罪及同法第339 條第1 項之詐欺取財
    罪。又被告於簽帳單上偽造簽名之行為，係偽造私文書之部
    分行為，不另論罪；而其偽造後復持以行使，其偽造之低度
    行為已為行使之高度行為所吸收，亦不另論罪。又被告於刷
    卡購物時，其行使偽造簽帳單之行為即係其施用詐術之行為
    ，是被告係以1 行為而觸犯行使偽造私文書及詐欺取財等2
    罪名，為想像競合犯，應依刑法第55條之規定，從一重之行
    使偽造私文書罪處斷。又被告所犯5 次行使偽造私文書之犯
    行，各行為間已具有時空上之差距，且侵害之法益不同一，
    依社會通念認為已有獨立性，自難認有何成立接續犯或包括
    一罪之情形，是被告所犯前開竊盜罪及5 次行使偽造私文書
    罪，犯意各別，應予分論併罰。爰審酌被告利用職務之便，
    竊取被害人乙○○之信用卡，並偽造被害人乙○○之簽名而
    消費，自應予非難，兼衡其智識程度、犯罪之動機、目的、
    手段、所生損害及犯後尚能坦承犯行之態度等一切情狀，分
    別量處如主文所示之刑，並均諭知易科罰金之折算標準。又
    被告本案犯罪之時間均在96年4 月24日以前，復無中華民國
    九十六年罪犯減刑條例所列不予減刑之情形，應依同條例第
    2 條第1 項第3 款之規定，就所受宣告之有期徒刑各減其刑
    期2 分之1 ，並定其應執行刑及諭知易科罰金之折算標準，
    以示懲儆。又被告前未曾因故意犯罪受有期徒刑以上刑之宣
    告，有臺灣高等法院被告前案紀錄表1 份在卷可參，因一時
    失慮，偶罹刑典，事後已坦承犯行，深具悔意，經此偵審程
    序及罪刑之宣告後，應知警惕而無再犯之虞，本院因認暫不
    執行其刑為當，予以宣告緩刑2 年，以啟自新。次按「緩刑
    宣告，得斟酌情形，命犯罪行為人向被害人支付相當數額之
    財產或非財產上之損害賠償。」，修正後刑法第74條第2 項
    第3 款亦定有明文，本件被告既須向告訴人支付如附件所示
    和解筆錄所記載之金額，為確保被告能如期履行上揭和解條
    件，以維告訴人權益，故本院考量上開各項情狀後，認於被
    告緩刑期間課予上開如附件所示和解筆錄之負擔，乃為適當
    ，爰併予宣告之。又如附表二所示消費簽帳單之特約商店存
    根聯，已因交予特約商店而非屬被告所有，惟其上偽造之「
    乙○○」簽名各1 枚，屬偽造之簽名，雖未經扣案，然不能
    證明業已滅失，不問屬於被告與否，均應依刑法第219 條併
    予宣告沒收之。
據上論斷，應依刑事訴訟法第299 條第1 項前段，刑法第216 條
、第210 條、第320 條第1 項、第339 條第1 項、第55條、第41
條第1 項前段、第51條第5 款、第74條第1 項第1 款、第74條第
2 項第3 款、第219 條，刑法施行法第1 條之1 ，中華民國九十
六年罪犯減刑條例第2 條第1 項第3 款、第7 條、第9 條，判決
如主文。
本案經檢察官何嘉仁到庭執行職務。
中　　華　　民　　國　　96　　年　　8 　　月　　29　　日
                  刑事第七庭    法　官　連雅婷
以上正本證明與原本無異
如不服本判決書應於送達後10日內向本院提出上訴狀
                            書記官　張尹嫚
中　　華　　民　　國　　96　　年　　8 　　月　　14　　日
附表一：
┌──┬─────────┬──────────────────────┐
│編號│犯罪事實內容      │ 主文                                       │
├──┼─────────┼──────────────────────┤
│ 1  │竊取乙○○所有之信│甲○○竊盜，處有期徒刑貳月，如易科罰金，以新│
│    │用卡1 張          │臺幣壹仟元折算壹日，減為有期徒刑壹月，如易科│
│    │                  │罰金，以新臺幣壹仟元折算壹日。              │
├──┼─────────┼──────────────────────┤
│ 2  │附表二編號1 所示之│甲○○行使偽造私文書，足以生損害於他人，處有│
│    │犯罪事實          │期徒刑貳月，如易科罰金，以新臺幣壹仟元折算壹│
│    │                  │日，減為有期徒刑壹月，如易科罰金，以新臺幣壹│
│    │                  │仟元折算壹日；如附表二編號1 所示該次消費簽帳│
│    │                  │單特約商店存根聯上偽造之「乙○○」簽名壹枚（│
│    │                  │1式2聯，僅特約商店存根聯一聯需簽名，無複寫）│
│    │                  │沒收之。                                    │
├──┼─────────┼──────────────────────┤
│ 3  │附表二編號2 所示之│甲○○行使偽造私文書，足以生損害於他人，處有│
│    │犯罪事實          │期徒刑貳月，如易科罰金，以新臺幣壹仟元折算壹│
│    │                  │日，減為有期徒刑壹月，如易科罰金，以新臺幣壹│
│    │                  │仟元折算壹日；如附表二編號2 所示該次消費簽帳│
│    │                  │單特約商店存根聯上偽造之「乙○○」簽名壹枚（│
│    │                  │1式2聯，僅特約商店存根聯一聯需簽名，無複寫）│
│    │                  │沒收之。                                    │
├──┼─────────┼──────────────────────┤
│ 4  │附表二編號3 所示之│甲○○行使偽造私文書，足以生損害於他人，處有│
│    │犯罪事實          │期徒刑貳月，如易科罰金，以新臺幣壹仟元折算壹│
│    │                  │日，減為有期徒刑壹月，如易科罰金，以新臺幣壹│
│    │                  │仟元折算壹日；如附表二編號3 所示該次消費簽帳│
│    │                  │單特約商店存根聯上偽造之「乙○○」簽名壹枚（│
│    │                  │1式2聯，僅特約商店存根聯一聯需簽名，無複寫）│
│    │                  │沒收之。                                    │
├──┼─────────┼──────────────────────┤
│ 5  │附表二編號4 所示之│甲○○行使偽造私文書，足以生損害於他人，處有│
│    │犯罪事實          │期徒刑貳月，如易科罰金，以新臺幣壹仟元折算壹│
│    │                  │日，減為有期徒刑壹月，如易科罰金，以新臺幣壹│
│    │                  │仟元折算壹日；如附表二編號4 所示消費簽帳單特│
│    │                  │約商店存根聯上偽造之「乙○○」簽名壹枚（1 式│
│    │                  │2聯 ，僅特約商店存根聯一聯需簽名，無複寫）沒│
│    │                  │收之。                                      │
├──┼─────────┼──────────────────────┤
│ 6  │附表二編號5 所示之│甲○○行使偽造私文書，足以生損害於他人，處有│
│    │犯罪事實          │期徒刑貳月，如易科罰金，以新臺幣壹仟元折算壹│
│    │                  │日，減為有期徒刑壹月，如易科罰金，以新臺幣壹│
│    │                  │仟元折算壹日；如附表二編號5 所示該次消費簽帳│
│    │                  │單特約商店存根聯上偽造之「乙○○」簽名壹枚（│
│    │                  │1式2聯，僅特約商店存根聯一聯需簽名，無複寫）│
│    │                  │沒收之。                                    │
└──┴─────────┴──────────────────────┘
附表二：（金額單位：新台幣）
┌──┬──────────┬───────┬────────┬────┐
│編號│冒刷時間            │特約商店      │    商店地址    │消費金額│
│    │                    │              │                │（新臺幣│
│    │                    │              │                │）      │
├──┼──────────┼───────┼────────┼────┤
│ 1  │96年2 月13日下午2 時│家樂福桃園店  │桃園縣桃園春日路│15944元 │
│    │54分                │              │1593號          │        │
├──┼──────────┼───────┼────────┼────┤
│ 2  │96年2 月13日下午3 時│家樂福桃園店  │桃園縣桃園春日路│10990元 │
│    │14分                │              │1593號          │        │
├──┼──────────┼───────┼────────┼────┤
│ 3  │96年2 月13日下午4 時│家樂福桃園店  │桃園縣桃園春日路│1274元  │
│    │3 分                │              │1593號          │        │
├──┼──────────┼───────┼────────┼────┤
│ 4  │96年2 月13日下午4 時│芸琪有限公司  │桃園縣桃園春日路│300元   │
│    │11分                │              │1593號          │        │
├──┼──────────┼───────┼────────┼────┤
│ 5  │96年2 月13日下午4 時│芸琪有限公司  │桃園縣桃園春日路│3000元  │
│    │44 分               │              │1593號          │        │
└──┴──────────┴───────┴────────┴────┘
